# 非经常性损益得判断

提问人：审计小白丁 时间：2019-08-30 14:55:16
请教陈版，您好：
根据财政部、税务总局、海关总署公告 2019 年第 39 号文规定：
自 2019 年 4 月 1 日至 2021 年 12 月 31 日，允许生产、生活性服务业纳税人按照当期可抵扣进项税额加计 10%，抵减应纳税额（以下称加计抵减政策）。
客户属于生活性服务业纳税人，能够适用该条文进行进项税金加计抵减，企业将计提的加计抵减额计入其他收益中，账务处理为： 借：应
交税费—增值税加计抵减 贷：其他收益
请教陈版，该其他收益是否属于政府补助的范畴，是否属于经常性损益？

回答人：chenyiwei
1 、理论上直接减免税款不属于政府补助。但因为增值税作为价外税的特殊性，其加计抵减的影响也导致了收益增加，并确认为其他收益，故也可以认为属于政府补助。
2 、因为该政策的有效期短于三年，且属于过渡性政策，到期很可能不会再延长，该项其他收益不能作为预计其长期盈利能力时可考虑的因素。故其影响属于非经常性损益。